【裁判字號】    99,交聲,870
【裁判日期】    990830
【裁判案由】    違反道路交通管理處罰條例聲明異議
【裁判全文】
臺灣士林地方法院交通事件裁定         99年度交聲字第870號
原處分機關  臺北市交通事件裁決所
異  議  人
即受處分人  甲○○
上列異議人即受處分人因違反道路交通管理處罰條例案件，對於
臺北市交通事件裁決所於民國99年7 月16日所為之處分（原處分
案號：北市裁罰字第裁22-AEY676846號）聲明異議，本院裁定如
下：
    主  文
異議駁回。
    理  由
一、聲請意旨略以：異議人即受處分人甲○○於99年6 月6 日駕
    駛車號AWG-562 號重機，行經臺北市○○區○○路、福德路
    口（下稱系爭路口），經警攔停舉發有「駕車行經有燈光號
    誌管制之交岔路口闖紅燈」，實則當時異議人係於福德路綠
    燈狀態沿福德路往東復左轉文林路往北方向，並無員警舉發
    所稱之在文林路闖紅燈之情事，員警舉發違規與事實不符，
    且開單態度非佳，伊當時有報警，但員警製單完畢後仍先行
    離去，本件舉發伊的員警並無證據，且伊平日辛苦打工賺取
    微薄薪資，不甘無故受罰，爰請求撤銷原處分。
二、原處分意旨略以：異議人即受處分人甲○○駕駛車號AWG-56
    2 號重機，於99年6 月6 日凌晨0 時5 分許，行經系爭路口
    ，經警攔停舉發有「駕車行經有燈光號誌管制之交岔路口闖
    紅燈」之違規，爰依道路交通管理處罰條例第53條第1 項，
    裁處新臺幣（下同）1,800 元，並依同條例第63條第1 項第
    3 款規定，記違規點數3 點。
三、按道路交通標誌、標線、號誌設置規則第206 條第5 款第1
    目規定：車輛面對圓形紅燈之行車管制號誌，表示禁止通行
    ，不得超越停止線或進入路口。次按汽車駕駛人，行經有燈
    光號誌管制之交岔路口闖紅燈者，處新臺幣（下同）1,800
    元以上5,400 元以下罰鍰，並記違規點數3 點，道路交通管
    理處罰條例第53條第1 項、第63條第1 項第3 款分別定有明
    文。又道路交通管理處罰條例所稱之汽車，依道路交通安全
    規則第2 條第1 項第1 款、道路交通管理處罰條例第3 條第
    8 款規定包括機器腳踏車，合先敘明。
四、經查，訊據證人即本件舉發員警謝明志到庭且庭呈其繪製之
    現場圖並具結證稱：本件交通違規是伊舉發，舉發通知單為
    伊所製作，伊當時騎乘警用機車擔服巡邏勤務，沿福德路西
    往東方向行駛，行經到文林路口時，當時福德路的號誌為綠
    燈，伊看見該異議人從伊行經方向的右側，即文林路上面的
    車道上面，就是上開現場圖在文林路上所繪製紅色機車的位
    置，沿著上開現場圖上標示的軌跡逆向往文林路往北的方向
    騎到車道上面行駛，當時文林路號誌為紅燈，異議人就直接
    跨過路口闖越紅燈沿文林路往北直行，伊看到該違規情狀後
    就尾隨追躡異議人之機車，約過該路口約200 公尺之文林路
    400 號附近，在較沒有車子的時候，伊就鳴警報器把異議人
    騎乘之機車攔下，事發當時文林路、福德路的號誌並無故障
    情形，伊在沿福德路行駛的時候，福德路就已是綠燈，伊左
    轉過去福德路往北的方向之後，福德路當時還是綠燈，伊攔
    下異議人時有告知其在文林路、福德路口違規行駛闖紅燈的
    狀態，但是異議人當時認為他的行駛方式沒有錯誤，因此拒
    絕在舉發通知單上簽名，但伊將舉發通知單製作完成後異議
    人仍有收受等語明確（本院卷第17至19頁參照），此外復有
    證人庭呈之現場圖1 紙足資佐證（本院卷第23頁參照），衡
    諸證人謝明志為警務人員，與異議人素不相識，亦無怨隙，
    其於本院調查時具結後就親身經歷之事為詳細之證述，所述
    並無明顯不合常理及矛盾之處，且所言受刑法偽證罪處罰之
    擔保，其證言自得為本院判斷之依據，是以堪認證人前開證
    述應屬事實。綜上，本件異議人既有於文林路係紅燈狀態而
    沿文林路闖越系爭路口之情狀甚明，原處分舉發之事實堪予
    認定，則異議人辯稱係於福德路綠燈狀態沿福德路往東赴左
    轉文林路往北方向之詞，僅堪認係事後卸責之詞，尚難憑採
    。
五、綜上所述，本件事證明確，異議人違規事實堪以認定。原處
    分機關認為異議人違規事實明確，爰依道路交通管理處罰條
    例第53條第1 項、第63條第1 項第3 款之規定，裁處1,800
    元之罰鍰，並記違規點數3 點，並無不當，從而，本件異議
    為無理由，應予駁回。
中    華    民    國    99    年    8     月    30    日
                  交通法庭法  官  吳維雅
以上正本證明與原本無異。
如不服本裁定應於送達後5 日內向本院提出抗告狀。
                          書記官  劉育君
中    華    民    國    99    年    8     月    30    日

司法院資訊處製作；財團法人民間司法改革基金會備份。
